# 金融工具列报准则第 20 条，少数股东所享有收益的列报

提问人：cpab 时间：2017-03-16 00:15:43
第二十条企业发行的满足本章规定分类为权益工具的金融工具，在其母公司的合并财务报表中对应的少数股东权益部分，应当分类为金融负债。
请教： 在合并报表中将少数股东权益，重分类为金融负债，但由于少数股东股权益=少数股东的出资+少数股东享有的收益。少数股东享有的收益在合并利润表中，是应列为财务费用，重分类到金融负债中的只有少数股东投资入的本金，还是应列为少数股东损益，随少数股东出资重分类到金融负债。 谢谢！

回答人：chenyiwei
在合并报表中，这部分被列作负债的少数股东权益所对应的收益（即归属于这些金融工具持有人的收益）应列报为财务费用。这部分财务费用应由归属母公司股东的损益承担，不计入少数股东损益。